【裁判字號】    98,撤緩,31
【裁判日期】    980709
【裁判案由】    撤銷緩刑
【裁判全文】
臺灣雲林地方法院刑事裁定              98年度撤緩字第31號
聲  請  人  臺灣雲林地方法院檢察署檢察官
抗告人  即
受  刑  人  甲○○
上列抗告人因撤銷緩刑案件，不服本院98年6 月26日裁定，提起
抗告，本院更正裁定如下：
    主  文
原裁定撤銷。
聲請駁回。
    理  由
一、抗告意旨略以：受刑人甲○○因竊盜案件，前經臺灣嘉義地
    方法院於民國97年4 月30日，以97年度嘉簡字第449 號判處
    有期徒刑6 月，緩刑2 年，並於97年5 月29日確定（以下簡
    稱前案）。而受刑人雖再經臺灣嘉義地方法院於98年4 月20
    日，以98年度嘉簡字第584 號判處有期徒刑4 月，並於98年
    6 月3 日確定（以下簡稱後案）。然受刑人係於「98年2 月
    5 日」另故意犯後案之竊盜罪，始受上開判決。原裁定中關
    於受刑人後案犯罪時間誤認為「97年2 月5 日」，因認受刑
    人於緩刑期前故意犯他罪，而在緩刑期內受得易科罰金之有
    期徒刑之宣告，而裁定撤銷緩刑，於法尚有不合，為此提起
    抗告等語。
二、聲請意旨略以：受刑人甲○○因竊盜案件，前經臺灣嘉義地
    方法院於97年4 月30日，以97年度嘉簡字第449 號判處有期
    徒刑6 月，緩刑2 年，並於97年5 月29日確定。而受刑人於
    「緩刑期前之97年2 月5 日復因故意犯竊盜案件」，經臺灣
    嘉義地方法院於98年4 月20日，以98年度嘉簡字第584 號判
    處有期徒刑4 月，並於98年6 月3 日確定。是受刑人於緩刑
    期前故意犯他罪，而在緩刑期內受得易科罰金之有期徒刑之
    宣告，爰依刑法第75條之1 第1 項第1 款（聲請書誤載為刑
    法第75條第1 項第2 款）、刑事訴訟法第476 條之規定，聲
    請撤銷受刑人緩刑之宣告等語。
三、本院98年6 月26日裁定略以：「……二按『受緩刑之宣告而
    有下列情形之一，足認原宣告之緩刑難收其預期效果，而有
    執行刑罰之必要者，得撤銷其宣告：一緩刑期前因故意犯他
    罪，而在緩刑期內受得易科罰金之有期徒刑、拘役或罰金之
    宣告確定者。』刑法第75條之1 第1 項第1 款定有明文。三
    經查，本件受刑人甲○○前於97年2 月13日犯竊盜罪，經臺
    灣嘉義地方法院於97年4 月30日，以97年度嘉簡字第449 號
    判處有期徒刑6 月，如易科罰金，以新臺幣（下同）1,000
    元折算1 日，緩刑2 年，並於97年5 月29日確定。而受刑人
    於緩刑期前之97年2 月5 日，因故意犯竊盜罪，經臺灣嘉義
    地方法院以98年度嘉簡字第584 號判處有期徒刑4 月，如易
    科罰金，以1,000 元折算1 日，並於98年6 月3 日確定各節
    ，有臺灣高等法院被告前案紀錄表及上開判決各1 份在卷可
    稽。此外，受刑人在94年間亦因竊盜案件，經臺灣臺中地方
    法院以94年度中簡字第1863號判處拘役40日，於94年8 月8
    日判決確定，同經上開前案紀錄表記載甚明。綜上，對受刑
    人宣告緩刑，已難收預期效果，因而有必要執行刑罰。是聲
    請人聲請撤銷緩刑宣告，與刑法第75條之1 第1 項第1 款規
    定相符，得撤銷其緩刑之宣告。本院認本件聲請為有理由，
    應予准許」，因此裁定撤銷緩刑宣告。
四、按原審法院認為抗告有理由者，應更正其裁定。刑事訴訟法
    第408 條第2 項前段定有明文。查，受刑人係於97年2 月13
    日犯前案之竊盜罪，經臺灣嘉義地方法院於97年4 月30日，
    以97年度嘉簡字第449 號判處有期徒刑6 月，緩刑2 年，並
    於97年5 月29日確定。有該案刑事簡易判決書、臺灣嘉義地
    方法院檢察官97年度偵字第1755號聲請簡易判決處刑書、臺
    灣高等法院被告前案紀錄表各1 份在卷。然查，被告係於「
    98年2 月5 日」再犯後案之竊盜罪，此部分犯罪時間，檢察
    官雖在聲請簡易判決處刑書犯罪事實欄第1 行誤載為「97年
    2 月5 日」，然經法官在刑事簡易判決書犯罪事實及理由欄
    第6 、7 行更正為「聲請簡易判決處刑書犯罪事實欄第1 行
    『97年』應更正為『98年』」各節，有臺灣嘉義地方法院98
    年度嘉簡字第584 號刑事簡易判決書、臺灣嘉義地方法院檢
    察官98年度偵字第1604號聲請簡易判決處刑書、臺灣高等法
    院被告前案紀錄表各1 份在卷可查。是以，受刑人所犯後案
    之犯罪時間應係「98年2 月5 日」，並非聲請意旨所認之「
    97年2 月5 日」，聲請意旨對此尚有誤解。而受刑人所犯前
    案經判處有期徒刑6 月，緩刑2 年，於97年5 月29日確定，
    前已敘及。則其後案犯罪時間「98年2 月5 日」，即非在「
    緩刑期前故意犯他罪」，聲請人援用上開刑法第75條之1 第
    1 項第1 款規定，聲請對受刑人撤銷緩刑宣告，即與「緩刑
    期前故意犯他罪」之要件不符。
五、抗告意旨認：本院98年6 月26日裁定未審酌上情，而裁定撤
    銷緩刑，於法不合，請求更正原裁定等語，為有理由，自應
    由本院將原裁定撤銷，並更正如主文第2 項所示。至於，聲
    請人是否能依刑法其他規定聲請撤銷緩刑，因不在本件聲請
    範圍之內，本院無庸為准駁之裁定，併此敘明。
六、依刑事訴訟法第408 條第2 項前段，裁定如主文。
中    華    民    國    98    年    7     月    9     日
                  刑事第一庭  法  官  陳宏卿
以上正本證明與原本無異。
如不服本裁定，應於裁定送達後5 日內向本院提出抗告狀（須附
繕本）。
                              書記官  陳善永
中    華    民    國    98    年    7     月    9     日


司法院資訊處製作；財團法人民間司法改革基金會備份。
